臺灣桃園地方法院刑事裁定
111年度撤緩字第318號
聲  請  人  臺灣桃園地方檢察署檢察官
受  刑  人  林育安




上列聲請人因受刑人詐欺案件，聲請撤銷緩刑之宣告（111年度
執聲字第1913號），本院裁定如下：
    主  文
本院一一○年度原訴字第五十二號就林育安所為緩刑宣告撤銷。
    理  由
一、聲請意旨略以：受刑人因詐欺案件，經本院於民國111年2月
    23日以110年度原訴字第52號判決判處有期徒刑1年7月，緩
    刑5年，於111年3月29日確定在案。而受刑人於緩刑期前之1
    10年7月9日更犯三人以上共同冒用公務員名義詐欺取財罪，
    經臺灣士林地方法院（下稱士林地院）於111年3月15日以11
    0年度審金訴字第680號判決判處有期徒刑1年6月，並於111
    年4月12日確定，合於刑法第75條第1項第1款之規定，爰依
    刑事訴訟法第476條之規定聲請撤銷緩刑。
二、按受緩刑之宣告，緩刑前因故意犯他罪，而在緩刑期內受逾
    6月有期徒刑之宣告確定者，撤銷其宣告；前項撤銷之聲請
    ，於判決確定後6月以內為之，刑法第75條第1項第2款、第2
    項定有明文。考其立法意旨，在於緩刑制度係為促使惡性輕
    微之被告或偶發犯、初犯改過自新而設，如於緩刑期間、緩
    刑期前故意犯罪，且受不得易科罰金之有期徒刑以上刑之宣
    告確定者（即應入監服刑），此等故意犯罪之情節較刑法第
    75條之1「得」撤銷之原因為重，自不宜給予緩刑之寬典，
    而有「應」撤銷緩刑之必要。是若受刑人於本案裁判受緩刑
    之宣告前因故意犯他罪，且於本案緩刑期間屆滿前，該他罪
    經法院裁判而受逾6月有期徒刑之宣告確定者，即應依前揭
    規定，撤銷本案緩刑之宣告，並無依刑法第75條之1審酌原
    宣告之緩刑是否難收其預期效果而有執行刑罰必要之餘地。
三、查，聲請人主張之事實有本院110年度原訴字第52號判決、
    士林地院110年度審金訴字第680號判決、臺灣高等法院被告
    前案紀錄表在卷可稽，是受刑人確於緩刑前因故意犯他罪，
    而在緩刑期內受逾6月有期徒刑之宣告確定甚明，已符合刑
    法第75條第1項第2款緩刑撤銷之法定要件，依法即應撤銷緩
    刑之宣告。從而，檢察官於法定期間內聲請撤銷緩刑，依法
    自屬有據，爰依刑法第75條第1項第2款規定，撤銷受刑人緩
    刑之宣告。
據上論斷，應依刑事訴訟法第476條，刑法第75條第1項第2款，
裁定如主文。　　　　　　
中　　華　　民　　國　　111 　年　　9 　　月　　12　　日
                  刑事第十二庭    法　官　張宏任
以上正本證明與原本無異。
如不服本裁定，應於裁定送達後5 日內向本院提出抗告狀。
    　　　　　　　　　　　　　　　書記官　陳美靜　　　　
中　　華　　民　　國　　111 　年　　9 　　月　　13　　日